【裁判字號】    99,台抗,126
【裁判日期】    990210
【裁判案由】    聲請停止執行
【裁判全文】
最高法院民事裁定              九十九年度台抗字第一二六號
抗  告  人  甲○○
上列抗告人因與台灣省石門農田水利會間聲請停止執行事件，對
於中華民國九十八年十一月十七日台灣高等法院裁定（九十八年
度聲字第三七○號），提起抗告，本院裁定如下：
裁定如下：
    主  文
抗告駁回。
抗告訴訟費用由抗告人負擔。
    理  由
按強制執行法第十八條第一項規定強制執行程序開始後，除法律
另有規定外，不停止執行。明示以不停止執行為原則。同條第二
項所以例外規定得停止執行，係因回復原狀等訴訟如果勝訴確定
，據以強制執行之執行名義將失其效力，為避免債務人發生難以
回復之損害，故於受訴法院認有必要時，得裁定停止執行。如果
受訴法院認無必要，僅因債務人聲明願供擔保，亦須裁定停止執
行，無異許可債務人僅憑一己之意思，即可達到停止執行之目的
，不僅與該條所定原則上不停止執行之立法意旨有違，且無法防
止債務人濫行訴訟以拖延執行。故應認為縱債務人聲明願供擔保
，仍須受訴法院認有必要者，始得裁定停止執行。本件抗告人以
其已對原法院九十七年度上字第七七○號確定判決提起再審之訴
為由，依強制執行法第十八條第二項規定，聲請准予供擔保新台
幣七萬九千七百四十六元後，台灣桃園地方法院九十六年度執字
第四二三四號強制執行事件之執行程序，應於再審之訴判決確定
前暫予停止。原法院以：抗告人雖對該院九十七年度上字第七七
○號民事確定判決提起再審之訴，惟抗告人係以原法院上開確定
判決有民事訴訟法第四百九十六條第一項第二款規定之判決理由
與主文顯有矛盾為由提起再審之訴，然原法院九十七年度上字第
七七○號民事確定判決理由欄中認定抗告人之上訴為無理由，主
文諭知抗告人之上訴駁回，並無顯有矛盾之情事，原法院已另案
判決駁回其再審之訴，而抗告人亦未敘明若不停止執行，其將受
有何難以回復之損害，況本件兩造所爭執者為相對人不得收回抗
告人承租之池塘，而查相對人係於九十六年間聲請強制執行，迄
今已二年餘，抗告人當有所準備，亦足徵其無難以回復之損害存
在，抗告人之聲請有拖延執行之虞，核無停止執行之必要，其聲
請為無理由，爰以裁定駁回其聲請，經核於法並無不合。抗告論
旨，指摘原裁定不當，求予廢棄，非有理由。
據上論結，本件抗告為無理由。依民事訴訟法第四百九十五條之
一第一項、第四百四十九條第一項、第九十五條、第七十八條，
裁定如主文。
中    華    民    國  九十九  年    二    月    十    日
                      最高法院民事第七庭
                          審判長法官  劉  福  聲
                                法官  鄭  玉  山
                                法官  黃  義  豐
                                法官  劉  靜  嫻
                                法官  袁  靜  文
本件正本證明與原本無異
                                      書  記  官
中    華    民    國  九十九  年    三    月    二    日
                                                      Ｑ

司法院資訊處製作；財團法人民間司法改革基金會備份。
